【裁判字號】    95,訴,25
【裁判日期】    950606
【裁判案由】    毒品危害防制條例
【裁判全文】
臺灣彰化地方法院刑事判決                95年度訴字第25號
公  訴  人  臺灣彰化地方法院檢察署檢察官
被      告  甲○○
上列被告因違反毒品危害防制條例案件，經檢察官提起公訴（九
十四年度毒偵字第四六九０號），本院判決如下：
    主  文
甲○○施用第一級毒品，累犯，處有期徒刑壹年貳月，扣案之注
射針筒壹支，沒收之。
    事  實
一、甲○○前於民國九十二年間因連續施用第一級毒品案件，經
    本院判處有期徒刑八月確定，經送監執行，於民國九十三年
    九月八日縮刑期滿執行完畢。而其於八十九年間因施用毒品
    案件，經裁定令入戒治處所施以強制戒治，於九十年十二月
    二八日停止其處分執行出監，至九十一年一月十日視為強制
    戒治執行完畢。詎仍不知悔改，於強制戒治執行完畢釋放後
    五年內，復基於施用第一級毒品海洛因之犯意，於九十四年
    九月七日或往前回溯三日內之某時，在不詳地點，以不詳方
    式，施用第一級毒品海洛因一次。嗣於九十四年九月七日十
    時二十八分許，為警在彰化縣伸港鄉○○路與新港路路口處
    查獲，並扣得其所有、供施用之注射針筒一支，始知悉上情
    。
二、案經彰化縣警察局和美分局報告臺灣彰化地方法院檢察署檢
    察官偵查起訴。
    理  由
一、訊據被告甲○○矢口否認上開施用第一級毒品海洛因犯行，
    辯稱：伊並未施用第一級毒品海洛因，警察未在伊面前將尿
    液封瓶，不清楚伊所排放之尿液經檢驗結果為何會呈嗎啡之
    陽性反應，扣案之注射針筒一支，係警察帶其在路邊撿的云
    云。惟查：被告於前開時間地點獲案後，對於採集尿液過程
    ，業於偵查中自承：對於採尿過程並無意見等語在卷（見
    臺灣彰化地方法院檢察署九十四年毒偵字第四六九０號偵查
    卷宗第二十五頁），並有彰化縣警察局和美分局委託檢驗尿
    液代號與真實姓名對照認證單附卷可稽（見上開偵查卷宗第
    十七頁），其於尿液檢出嗎啡陽性反應後，始辯稱：採尿時
    沒有親自封瓶云云，已核屬畏罪卸責之詞。且本案執行員警
    李冠勝、張瑞鑫、黃安邦、黃俊山與被告間，除曾因毒品案
    件偵辦事宜有聯繫外，並無仇隙，亦為被告所自承（見本院
    卷第七十一頁），衡情亦無憑空陷害被告之理。又被告尿液
    經送驗及複驗結果，確呈嗎啡陽性反應（施用海洛因者會在
    其體內代謝為嗎啡成分殘留，並經由尿液排出），有彰化縣
    衛生局煙毒尿液檢驗成績單、詮昕科技股份有限公司出具之
    濫用藥物尿液檢驗報告各一紙附卷可稽。而一般人施打海洛
    因或嗎啡後，於尿中檢驗出煙毒反應時效，須視施打量之多
    少及個人代謝分泌情況而定，一般於八小時內約有百分之八
    十量於尿中排出，二十四小時後剩餘量之百分之九十再排出
    ，七十二小時後仍有微量排出，此經憲兵司令部八十年五月
    七日鑑驗字第一七四六號函釋甚明。是以被告如未於本案
    採尿之九十四年九月七日或往前回溯三日內，施用第一級毒
    品海洛因，所採尿液送驗結果當無可能呈現嗎啡陽性反應，
    是依上述客觀證據，堪認被告確於上開期間內有施用第一級
    毒品海洛因之犯罪事實無訛。而扣案之注射針筒一支，係員
    警於九十四年九月七日當場見被告將之丟棄，於逮捕被告後
    在其丟棄處查獲等情，亦據證人李冠勝於偵查中證述明確（
    見臺灣彰化地方法院檢察署九十四年他字第一三五０號偵查
    卷宗九十四年十二月一日訊問筆錄），足認係其所有、供施
    用第一級毒品所用之物無訛。又被告前因施用毒品案件，經
    裁定另入戒治處所施以強制戒治，於九十一年一月十日視為
    強制戒治執行完畢一節，有臺灣高等法院被告前案紀錄表可
    證，本件事證明確，被告犯行洵堪認定，應予依法論科。
二、查被告前因施用毒品案件，經送強制戒治後，五年內再施用
    第一級毒品海洛因，核其所為，係犯毒品危害防制條例第十
    條第一項之施用第一級毒品罪。其為供自己施用之目的而持
    有上開毒品，其於施用前後持有海洛因之低度行為，應為施
    用之高度行為所吸收，不另論罪。其有如事實欄所載之犯罪
    紀錄，有臺灣高等法院被告前案紀錄表可證，其於受有期徒
    刑之執行完畢，五年以內再犯本件有期徒刑以上之罪，為累
    犯，應依刑法第四十七條之規定加重其刑。爰審酌被告施用
    毒品係自戕身心，且前因施用毒品，經送強制戒治後，猶不
    知悔改，竟又再度施用第一級毒品，顯見其禁絕毒品意志不
    堅，暨其犯後仍飾詞卸責，未見悔悟之心等一切情狀，量處
    如主文所示之刑。扣案之注射針筒一支，係被告所有，供其
    施用第一級毒品海洛因所用之物，應依刑法第三十八條第一
    項第二款規定，沒收之。。
據上論斷，應依刑事訴訟法第二百九十九條第一項前段，毒品危
害防制條例第十條第一項，刑法第十一條前段、第四十七條、第
三十八條第一項第二款，判決如主文。
本案經檢察官何蕙君到庭執行職務。
中    華    民    國    95    年    6    月     6    日
                  臺灣彰化地方法院刑事第二庭
                                 審判長法官    李進清
                                       法官    紀佳良
                                       法官    王昌鑫
以上正本證明與原本無異。
如不服本判決，應於判決送達後十日內向本院提出上訴狀 (須附
繕本 )。
中    華    民    國    95    年    6    月     6    日
                                     書記官     陳文俊
附錄本案論罪科刑法條全文：
毒品危害防制條例第10條
施用第一級毒品者，處 6 月以上 5 年以下有期徒刑。
施用第二級毒品者，處 3 年以下有期徒刑。


司法院資訊處製作；財團法人民間司法改革基金會備份。
